---
title: "Dashboard"
output: 
  flexdashboard::flex_dashboard:
    theme: bootstrap
runtime: shiny
---

```{r setup, include=FALSE}
library(flexdashboard)
library(faraway)
library(ggplot2)
library(shinyWidgets)
```


Banco e Perguntas
=====================================

**Banco de dados:**

Dados envolvendo o preço de 414 casas na região no sul da cidade de Taipé, capital de Taiwan, entre 2012 e 2013.

**Variáveis:**

 + dia: Data de quando as informações foram extraídas.

 + idade: Idade da casa.

 + distancia: Distância entre a casa e a estação de metrô mais próxima.

 + nlojas: Número de lojas de conveniência próximas a casa.

 + latitude: Latitude da casa.

 + longitude: Longitude da casa.

 + preco: Preço da casa.

**Perguntas:**

+ Qual o modelo geral (usando todas as variáveis) de regressão para prever o preço de uma casa?

 + As suposições do modelo são válidas?

 + Como melhorar esse modelo?

 + Mesmo com as melhorias, quais problemas tem o modelo?

 + Quais as possíveis soluções para esse problemas?

Avaliação das correlações
===========================================

Inputs {.sidebar data-width=600}
----------------------------------------------

### Escolha os eixos: 
```{r}
selectInput("x", label = "Abscissa:", choice=list('dia', 'idade', 'distancia', 'nlojas', 'latitude', 'longitude','preco'))

selectInput("y", label = "Ordenada:", choice=list('dia', 'idade', 'distancia', 'nlojas', 'latitude', 'longitude','preco'))

```

##### Correlação linear:
```{r}
renderPrint(round(cor(Real[[input$y]],Real[[input$x]]),2))

```

### Mátriz de correlação: 
```{r}
Real = read.csv('Real estate.csv')[2:8]
colnames(Real) = c('dia','idade','distancia','nlojas','latitude','longitude','preco')
renderPrint(round(cor(Real),2))

```

### Números de condição: 
```{r}
modelo1 = lm(preco~dia+idade+distancia+nlojas+latitude+longitude,data=Real)
X = model.matrix(modelo1)[,-1]
auto = sort((eigen(t(X) %*% X))$val)
renderPrint(round(sqrt(max(auto)/auto)))

```

Row {data-height=800}
-------------------------------------

### Gráfico Interativo: Diagrama de Dispersão de Y versus X
```{r}
renderPlot({
  ggplot(Real,aes(y = Real[[input$y]],x = Real[[input$x]]))+
      geom_point()+
      labs(x = input$x, y = input$y, 
      title = paste('Disperção: ',input$x,' X ',input$y))+
      theme_bw()})

```

Modelo geral e resíduos
=================================

Column {.sidebar data-width=600}
----------------------------------------------

### O modelo 
```{r}
renderPrint(summary(modelo1))

```

Column {.tabset}
----------------------------------------------

### Histograma dos resíduos
```{r}
renderPlot({hist(modelo1$residuals,xlab = 'Resíduos',ylab = 'Frequência', main = '')})

```

### Teste de normalidade dos resíduos
```{r}
renderPrint(shapiro.test(modelo1$residuals))

```

### Resíduos por tempo de observação
```{r}
renderPlot({plot(Real$dia,modelo1$residuals,xlab = 'Data',ylab = 'Resíduos', main = '')
  abline(h=0,lty = 2)})

```

### Resíduos sucessivos
```{r}
renderPlot({plot(c(0,modelo1$residuals[1:413]),modelo1$residuals,xlab = 'Resíduos+1',ylab = 'Resíduos', 
                 main = '')
  abline(h=0,lty = 2)
  abline(v=0,lty = 2)})

```


Indentificação de Outliers
=================================

Column {data-width=500}
----------------------------------------------

### Resíduos padronizados por tempo de observação
```{r}
renderPlot({plot(Real$dia,rstandard(modelo1),xlab = 'Data',ylab = 'Resíduos padronizados', main = '')
  abline(h=0,lty = 2)})

```


Column {data-width=500}
----------------------------------------------

### Distância de Cook X Quantis normais
```{r}
cook = cooks.distance(modelo1)
renderPlot({halfnorm(cook,3,ylab = 'Distância de Cook', main = '')})

```

Modelo melhorado
=================================

Row {data-height=500}
----------------------------------------------

### Melhorado
```{r}
modelo2 = lm(preco~idade+log(distancia)+nlojas+latitude,data=Real,subset=(cook < max(cook)))
renderPrint(summary(modelo2))

```

Row {data-height=500}
----------------------------------------------
### Geral
```{r}
renderPrint(summary(modelo1))

```

Row {data-height=500}
----------------------------------------------
### Mudanças:

 + A variável ‘dia’ foi retirada pela sua baixa correlação com a variável resposta.
 
 + A variável ‘longitude’ foi retirada pela sua baixa significância pelo teste T e alta correlação com outras variáveis resposta.
 
 + A observação 271 foi retirada por ser um outlier de alta influência no modelo.
 
 + Foi aplicado a função log na variável ‘distancia’ para linearizar sua relação com a variável resposta.
 
Com essas mudanças houve o aumento da significância de todas as variáveis restantes e um aumento de 0.1 no coeficiente de determinação.
 
### Problemas:

 + O modelo possuí ainda uma correlação relevante entre as variáveis resposta, o que diminui sua capacidade preditiva. Uma possível solução seria a combinação linear das variáveis com alta correlação.
 
 + Outras variáveis possuem relações não-lineres com a variável resposta, que precisariam ou de um outro tipo de modelo ou alguma transformação mais complexa.
 
 + O coeficiente de determinação, por mais que não seja baixo, também não é alto, indicando que mais informações seriam necessárias para inclusão de outras variáveis no modelo, aumentando a sua capacidade preditiva. 

 + O outlier pode indicar problemas no modelo, seria necessário investigar a sua origem para garantir que a retirada não seja equivocada.

Autor
=================================

Bernardo Souza Scaldaferri

(31)99316.9678

bscaldaferri02@gmail.com
